---
title: "La Carrera la Luz"
output: 
  flexdashboard::flex_dashboard:
    theme: 
      bg: "#FFFFE0"
      fg: "#0000CD" 
      primary: "#FF4040"
      base_font:
        google: Prompt
      code_font:
        google: JetBrains Mono
    orientation: columns
    vertical_layout: fill
---

```{r setup, include=FALSE}
library(flexdashboard)
library(paqueteMET)
library(devtools)
library(remotes)
library(highcharter)
library(gt)
library(htmltools)
library(viridis)
library(ggplot2)
library(DT)

# Install thematic and un-comment for themed static plots (i.e., ggplot2)
# thematic::thematic_rmd()
```
```{r}
data("CarreraLuz22")
```
# Datos generales y promedios de tiempos carrera
## Column {data-width=250 .tabset}
-----------------------------------------------------------------------

### Relacion de edad y sexo

```{r}
ggplot(CarreraLuz22, aes(x = edad, y = sex)) +
  geom_point()
```


Column {data-width=250}
-----------------------------------------------------------------------

### Total de Atletas que participaron en La Carrera la Luz Cali-Colombia

```{r}
valueBox(1922, icon = "fa-pencil")
```

### Tiempo Promedio/min de los Hombres Categoria 3. Veteranos A

```{r}
gauge(62, min = 0, max = 100)
```
### Tiempo Promedio/min de los Mujeres Categoria 2. Abierta

```{r}
gauge(70, min = 0, max = 100)
```
### Tiempo Promedio/min de todos los participantes de la carrera

```{r}
gauge(65, min = 0, max = 100)
```

Column {data-width=250}
-----------------------------------------------------------------------
### Frecuencia Edad de los Participantes

```{r}
hist(CarreraLuz22$edad, col = blues9)
```


# Tabla de Datos

```{r}
datatable(CarreraLuz22)
```